# 请教陈版有关委托人返还营销费用给代理人的账务处理

提问人：joannally 时间：2013-04-24 09:24:58
请教陈版，我公司为高端品牌代理商，现与品牌委托方达成协议，每年将我公司所有花费的相关品牌市场营销费用进行汇总后，按一定比例进行分摊，由委托方返还相应比例的营销费用。请问该笔返还收入该如何做账？税法上涉及哪些税种缴纳税费？

回答人：chenyiwei
建议将收到或者应收委托方的款项视作委托方对营销费用的补贴，确认为其他业务收入，不建议直接冲减销售费用。 税务上按照国税发[2004]136号文处理，根据其金额与商品销售量、销售额有无直接联系，确定所适用的税种。

回答人：chenyiwei
回复 joannally 的帖子
会计处理应遵循实质重于形式原则。我理解在本案例中，就业务实质而言，是你公司为对方提供了营销推广劳务，对方给予的劳务报酬，且金额与劳务成本相关而不是与商品销售业绩相关。就这一点而言，无论你公司是缴纳增值税（进项转出）还是营业税，也不管取得的是何种凭证，会计上都是作为其他业务收入较为合适。

提问人：joannally 时间：2013-04-25 13:50:23
回复 chenyiwei 的帖子
谢谢陈版，国税发【 2004 】 136 号文规定如下： “一、商业企业向供货方收取的部分收入，按照以下原则征收增值税或营业税：?
（一）对商业企业向供货方收取的与商品销售量、销售额无必然联系，且商业企业向供货方提供一定劳务的收入，例如进场费、广告促销费、上架费、展示费、管理费等，不属于平销返利，不冲减当期增值税进项税金，应按营业税的适用税目税率征收营业税。?
（二）对商业企业向供货方收取的与商品销售量、销售额挂钩（如以一定比例、金额、数量计算）的各种返还收入，均应按照平销返利行为的有关规定冲减当期增值税进项税金，不征收营业税。? 二、商业企业向供货方收取的各种收入，一律不得开具增值税专用发票。? 三、应冲减进项税金的计算公式调整为：? 当期应冲减进项税金=当期取得的返还资金/（1+所购货物适用增值税税率）×所购货物适用增值税税率? 四、本通知自 2004 年 7 月 1 日起执行。本通知发布前已征收入库税款不再进行调整。其他增值税一般纳税人向供货方收取的各种收入的纳税处理，比照本通知的规定执行。”
那再请教陈版： 1.会计上确认为其他业务收入，那相应的税费确认为其他业务支出么？其他业务收入也是公司营业收入，只是区别于主营，是否合适？ 2.第二种情况不得开具增值税专用发票，那是否就跟平销返利一样处理由供货方开红字专票么？国外进口的如何操作呢？

回答人：chenyiwei
1 、是，作为其他业务收入，对应的税费计入其他业务成本。 2 、如果符合由对方开具红字发票的相关条件和手续，可以这样处理。
具体如何操作能否请有实务经验的网友协助，谢谢！